【裁判字號】    90,訴,243
【裁判日期】    900711
【裁判案由】    違反毒品危害防制條例
【裁判全文】
臺灣新竹地方法院刑事判決                            九十年度訴字第二四三號
    公  訴  人  臺灣新竹地方法院檢察署檢察官
    被      告  甲○○
右列被告因違反毒品危害防制條例案件，經檢察官提起公訴（九十年度毒偵字第四號
），本院判決如左：
    主  文
甲○○施用第一級毒品，累犯，處有期徒刑柒月。
    事  實
一、甲○○曾於民國八十五年間因違反麻醉藥品管理條例案件，經本院判處有期徒刑
    四月確定，於八十五年十一月十八日因易科罰金執行完畢。又於八十七年間因施
    用毒品案件，經公訴人聲請本院以八十七年度毒聲字第九○一號裁定送勒戒處所
    觀察、勒戒，嗣經觀察、勒戒後，認無繼續施用毒品傾向，而於八十八年一月二
    十七日經臺灣新竹地方法院檢察署檢察官以八十七年度偵字第七二二二、八一六
    三號為不起訴處分確定；詎竟仍不知悔改，復基於施用第一級毒品之犯意，於八
    十九年三月九日前一日在其位於新竹市○○路二百巷二號之住處，將第一級毒品
    海洛因摻入香菸內吸食之方式施用第一級毒品海洛因一次，嗣於八十九年三月九
    日經警採尿送驗而查獲。後經公訴人聲請而經本院於八十九年六月三十日以八十
    九年度毒聲字第一六四五號裁定送勒戒處所觀察、勒戒，嗣經觀察、勒戒結果，
    認有繼續施用毒品傾向，並經公訴人聲請而經本院於八十九年八月二十二日以八
    十九年度毒聲字第二○九九號裁定令入戒治處所施以強制戒治一年。
二、案經臺灣新竹地方法院檢察署檢察官簽分而偵查起訴。
    理  由
一、訊據被告甲○○對曾經觀察勒戒，因無繼續施用傾向而獲不起訴處分，復於上揭
    被採尿前一日曾施用第一級毒品海洛因等情供承不諱，而被告於八十九年三月九
    日經警所採尿液經檢驗結果，確呈第一級毒品嗎啡（施用海洛因後經人體代謝還
    原為嗎啡）陽性反應，此有法務部調查局八十九年五月二十四日（八九）陸（一
    ）字第八九○三四七一號檢驗通知書一份在卷足稽。足見被告確有於八十九年三
    月九日前一日施用第一級毒品海洛因之情事，應屬無疑。再者，被告曾於八十七
    年間因施用毒品案件，經公訴人聲請本院以八十七年度毒聲字第九○一號裁定送
    勒戒處所觀察、勒戒，嗣經觀察、勒戒後，認無繼續施用毒品傾向，而於八十七
    年一月二十七日經臺灣新竹地方法院檢察署檢察官以八十七年度偵字第七二二二
    、八一六三號為不起訴處分確定；嗣又因本件施用第一級毒品，再經公訴人聲請
    而經本院於八十九年六月三十日以八十九年度毒聲字第一六四五號裁定送觀察、
    勒戒後，認有繼續施用毒品傾向，並經公訴人聲請而經本院於八十九年八月二十
    二日以八十九年度毒聲字第二○九九號裁定令入戒治處所施以強制戒治一年等情
    ，亦有臺灣高等法院被告全國前案紀錄表、臺灣新竹地方法院檢察署被告刑案資
    料查註記錄表、本院八十九年度毒聲字第一六四五號、八十九年度毒聲字第二○
    九九號刑事裁定、臺灣新竹地方法院檢察署檢察官八十七年度偵字第七二二二、
    八一六三號不起訴處分書、臺灣新竹看守所附設勒戒處所八十九年八月七日竹所
    總字第一八七七號函附之有無繼續施用毒品傾向證明書暨評估標準紀錄紙等在卷
    可稽。綜上，事證已臻明確，被告犯行洵堪認定。
二、核被告甲○○所為係犯毒品危害防制條例第十條第一項之施用第一級毒品罪。其
    持有第一級毒品海洛因後，進而施用，其持有第一級毒品之低度行為，應為施用
    之高度行為所吸收，爰不另論其持有第一級毒品罪。又被告係於八十九年三月九
    日前一日施用第一級毒品，於同年三月九日被查獲，嗣於同年七月十九日送勒戒
    處所觀察勒戒，並因重複勒戒，有戒斷症狀及有毒品前科等，而經認定有繼續施
    用毒品之傾向，經公訴人聲請，而經本院於八十九年八月二十二日裁定令入強制
    處所施以強制戒治一年等情，有上開證明書、刑事裁定及臺灣新竹地方法院檢察
    署檢察官觀察勒戒處分執行指揮書一份在卷足參，是被告係於為上揭施用毒品犯
    行後方送勒戒處所觀察勒戒，是以本院引用前揭觀察勒戒結果而認定被告確有繼
    續施用毒品傾向，附此敘明。又被告前曾於八十五年間因違反麻醉藥品管理條例
    案件，經本院判處有期徒刑四月確定，於八十五年十一月十八日因易科罰金執行
    完畢，五年以內再犯本件有期徒刑以上之罪，為累犯，依刑法第四十七條規定加
    重其刑。爰審酌被告有違反麻醉藥品管理條例前科，復因施用毒品因而受矯正，
    竟再施用毒品，然其本質仍屬「病犯」，僅戕害其自身身心，尚未生巨大危害於
    整體社會、犯罪之動機、目的、手段、其品行智識程度、生活狀況、犯罪後態度
    等一切情狀，量處如主文所示之刑，以資懲儆。
據上論斷，應依刑事訴訟法第二百九十九條第一項前段，毒品危害防制條例第十條第
一項，刑法第十一條前段、第四十七條，判決如主文。
本案經檢察官吳金棟到庭執行職務。
中      華      民      國      九十    年      七      月      十一    日
                              臺灣新竹地方法院刑事第二庭
                                  法  官    楊  惠  芬
右正本證明與原本無異。
如不服本判決，應於判決送達後十日內向本院提出上訴狀( 應附繕本 )，上訴於
臺灣高等法院。
                                   書記官   吳  鈺  敏
中      華      民      國      九十    年      七      月      十一    日
附錄本案論罪科刑法條全文：
毒品危害防制條例第十條第一項
施用第一級毒品者，處六月以上五年以下有期徒刑。


司法院資訊處製作；財團法人民間司法改革基金會備份。
